

Eddy SZYDLOWISKI Gestion de projet web,

eddv.szv@gmail.com

Nantes 44

Avec plus de 10 ans d'expérience dans l'accompagnement et la création de projets web, j'ai acquis une bonne maîtrise de la gestion globale d'un projet web, de sa réflexion à sa réalisation. Curieux, j'aime découvrir de nouvelles méthodes et apprécie autant le travail en équipe que travailler en totale autonomie.

# Compétences

Au-delà de la gestion de projets web, j'interviens sur les aspects techniques.

HTML   CSS   Javascript   jQuery
PHP   MySQL
Bootstrap   Tailwind   Foundation
WordPress
Prestashop
Laravel
ReactJS   Vue.js
Intégration Modules Optimisation Sécurité Débug

# **Expériences**

## Gestion de projet web, développeur en agence

Réalisation de sites vitrines & e-commerce, projets spécifiques. Personnalisation complète de WordPress, Prestashop ou framework adapté au projet. Mise en place de la charte graphique via template ou intégration de maquette. Ajout des fonctionnalités techniques.

Utiles

- Bonne connaissance SEO, Responsive - Performances, caches - Paramétrage serveur web - Sécurité, Email SMTP

### - Suivi du projet - Formation au back-office - Maintenance du parc clients $\blacksquare$ mavisibilite.fr | Saint Sébastien sur Loire ⊞ Juin 2018 (5 ans) | CDI

#### Développeur en freelance

Réalisation de sites vitrines & E-commerce pour PME | Agences de com.

Accompagnement

- Faisabilité, chiffrage

- Analyse de projet
  Chiffrage
  Réalisation
  Facturation, suivi clients
- digitalcreation.fr | Nantes
- Décembre 2013 (10 ans) | auto-entrepreneur

#### Conseiller Télécom Gestion de parc télécom (fixe mobile) pour entreprises. Conseiller en assurance Découverte clients proposition assurances et signature des contrats. ■ Bouvques TELECOM | Nantes April assurance | Nantes Septembre 2012 à Août 2015 ⊞ Juin 2011 à septembre 2012 Négociateur immobilier Pilotage ligne de production rospection, signature mandats de vente, visites de biens. Organisation du personnel et paramètres machine. ☐ Fleury Michon | Mouilleron en pareds 🖺 Guy Hoquet & Pichet | Nantes

## Études

### Développeur en autoformation

Apprentissage deplusieurs languages sur openclassroom et autres sites de formation. Tutoriels, formations, vidéos en ligne. Jamais vraiment arrêté..

- 🗊 Openclassroom | Graphikart | Benjamin Code ...
- Licence « Management d'atelier de production »

Industries alimentaires, chimiques et pharmaceutiques

- ENITIAA | Nantes
- iii 2004 à 2005

#### BTS «Industries Agro-Alimentaires»

Industries alimentaires, chimiques et pharmaceutiques

- ENILIAA | Surgères
- 🗎 1997 à 1999

## BAC «Sciences et techniques de laboratoire»

Option biochimie

- 🗓 Lycée R-J Valin La Rochelle
- 🗎 1995 à 1997

## **Interêts**

Cuisine italienne, les randos complèment déconnectées, l'astronomie, la biologie (et la sciences en générale), philosophie